臺灣桃園地方法院小額民事判決
110年度桃小字第2375號
原      告  晨旭企業管理顧問股份有限公司

法定代理人  陳宇君
訴訟代理人  劉德明
訴訟代理人  詹凱傑
被      告  李枃臻
上列當事人間請求給付電信費事件，本院於民國111年3月10日言
詞辯論終結，判決如下：
　　主    文
原告之訴駁回。
訴訟費用新臺幣壹仟元由原告負擔。
    理由要領
按消滅時效，自請求權可行使時起算；時效完成後，債務人得拒
絕給付，民法第128條前段、第144條第1項分別定有明文。又商
人、製造人、手工業人所供給之商品及產物之代價之請求權，因
2年間不行使而消滅，民法第127條第8款亦有明文。電信服務、
手機為電信業者提供之商品，電話費及提前退租應給付之電信費
用補貼款及手機補貼款為其提供商品之代價，故對用戶之電話費
及違約補貼款請求權，應有民法第127條第8款2年短期時效之適
用。次按利息債權為從權利。已屆期之利息債權，因具有獨立性
，而有5年請求權時效期間之適用。而主權利因時效消滅者，其
效力及於從權利，民法第146條定有明文。此從權利應包括已屆
期之遲延利息在內。是債務人於時效完成時，一經行使抗辯權，
主權利既因時效而消滅，則從權利之時效，雖未完成，亦隨之消
滅（最高法院107年度台上字第2325號民事判決參照）。經查，
原告主張被告積欠遠傳電信股份有限公司（下稱遠傳公司）電信
費新臺幣（下同）4,152元（下稱系爭電信費）及專案補貼款1萬
7,689元（下稱系爭補貼款），及其中4,152元自民國109年12月1
0日起至清償日止，按週年利率5%計算之利息（下稱系爭利息）
，遠傳公司已將上開債權讓與原告。又系爭電信費及補貼款為系
爭門號計算至107年1月所積欠之電信費及補貼款。另系爭補貼款
係以被告提前退租應賠償以每月250元電信費用即傳輸量補貼優
惠補貼款乘以合約未到期日數除以合約約定日數計算之電信費用
補貼款，加計以2萬元手機專案補貼款乘以合約未到期日數除以
合約約定日數計算之專案補貼款，遠傳公司復以107年1月電信費
繳款通知（下稱系爭繳款通知），要求原告至遲於109年2月5日
繳納積欠系爭電信費及補貼款，原告迄未繳納等情，有行動電話
號碼可攜服務申請書及系爭繳款通知附卷可參（見本院司促卷第
3至5頁），足認系爭電信費及補貼款至遲於107年2月5日已發生
且得向被告請求，然原告於110年9月17日始向本院聲請對被告核
發系爭支付命令，有民事支付命令聲請狀上本院收狀章戳附卷可
參（見本院司促卷第2頁），顯已逾民法第127條第8款之2年短期
時效，系爭電信費及補貼款請求權即罹於時效而消滅，且系爭電
信費之利息請求權為從權利亦隨之消滅，被告為時效抗辯（見本
院桃小卷第3頁）自屬有據。從而，原告請求給付系爭電信費、
利息及補貼款自無理由，應予駁回。   
中　　華　　民　　國　　111 　年　　3 　　月　　16　　日
                  桃園簡易庭  法  官  張明宏
以上為正本係照原本作成。
如不服本判決，應於送達後20日內，向本院提出上訴狀並表明上
訴理由，如於本判決宣示後送達前提起上訴者，應於判決送達後
20日內補提上訴理由書（須附繕本）。
如委任律師提起上訴者，應一併繳納上訴審裁判費。   
中　　華　　民　　國　　111 　年　　3 　　月　　16　　日
                              書記官  石曉芸
附錄：
一、民事訴訟法第436條之24第2項：
　  對於小額程序之第一審裁判上訴或抗告，非以其違背法令為
    理由，不得為之。
二、民事訴訟法第436條之25：
　  上訴狀內應記載上訴理由，表明下列各款事項：
　  ㈠原判決所違背之法令及其具體內容。
　  ㈡依訴訟資料可認為原判決有違背法令之具體事實。
三、民事訴訟法第471條第1項：（依同法第436條之32第2項規定
    於小額事件之上訴程序準用之）
    上訴狀內未表明上訴理由者，上訴人應於提起上訴後20日內
    ，提出理由書於原第二審法院；未提出者，毌庸命其補正，
    由原第二審法院以裁定駁回之。